臺灣雲林地方法院刑事判決
109年度訴字第656號
公  訴  人  臺灣雲林地方檢察署檢察官
被      告  李聖偉


指定辯護人  本院公設辯護人郭雅琳  
上列被告因違反毒品危害防制條例等案件，經檢察官提起公訴（
109年度偵字第1926號、第2404號），本院判決如下：
    主  文
李聖偉犯如附表一編號１至３所示之罪，各處如附表一編號１至３所
示之刑及沒收。應執行有期徒刑肆年。沒收部分併執行之。
    事  實
一、李聖偉明知甲基安非他命係毒品危害防制條例所列管之第二
    級毒品，非經許可不得販賣、持有，竟基於販賣第二級毒品
    以營利之犯意，持用其所有之門號0000-000000號SIM卡搭配
    蘋果廠牌粉色行動電話（下稱甲手機）作為聯繫工具，分別
    於附表一編號１、２所示之時間、地點，以附表一編號１、２所
    示之方式，販賣甲基安非他命給王偉庭2次。
二、李聖偉明知甲基安非他命係毒品危害防制條例所管制之第二
    級毒品，亦為藥事法所列管之禁藥，依法不得轉讓，竟基於
    轉讓禁藥之犯意，於附表一編號３所示之時間、地點，以附
    表一編號３所示之方式，轉讓甲基安非他命（無證據證明淨
    重達10公克以上）給王信傑1次。
三、嗣經檢察官聲請本院准許就李聖偉上開門號0000-000000號
    實施通訊監察，警方並循線於109年3月10日持本院核發之搜
    索票對李聖偉執行搜索，扣得李聖偉所有之上開甲手機1支
    （含門號0000-000000號SIM卡1張），而悉上情。
四、案經臺灣雲林地方檢察署（下稱雲林地檢署）檢察官指揮暨
    臺南市政府警察局刑事警察大隊報告後偵查起訴。
    理  由
壹、程序方面（關於證據能力）：
    按被告以外之人於審判外之言詞或書面陳述，除法律有規定
    者外，不得作為證據；又被告以外之人於審判外之陳述，雖
    不符刑事訴訟法第159條之1至第159條之4等4條之規定，而
    經當事人於審判程序同意作為證據，法院審酌該言詞陳述或
    書面陳述作成時之情況，認為適當者，亦得為證據，同法第
    159條第1項、第159條之5第1項分別定有明文。本判決所引
    用被告李聖偉以外之人於審判外之言詞、書面陳述，檢察官
    、被告及辯護人均同意作為證據使用，本院審酌該等證據作
    成時並無違法或不當之情況，亦無違法取證等瑕疵，且與待
    證事實具有關聯性，認為以之作為證據應屬適當，均有證據
    能力。
貳、實體方面：
一、上開犯罪事實，業據被告於警詢、偵查中、本院準備程序及
    審理時坦承不諱（警卷第3至9頁；偵1926卷第163至168頁；
    本院卷第55、56、165頁），核與證人王偉庭於警詢時證述
    之交易情節（含指認被告），證人王信傑於警詢（指認被告
    ）、偵訊時證述之轉讓情節（警卷第67至79頁、第241至245
    頁）大致相符，並有門號0000-000000號個人資料查詢明細
    表（偵1926卷第17頁）、附表二編號１至３所示之通訊監察譯
    文、通訊監察書暨電話附表、本院109年聲搜字第126號搜索
    票（警卷第13頁）、臺南市政府警察局刑事警察大隊搜索扣
    押筆錄暨扣押物品目錄表、收據、扣押物品照片（警卷第15
    至21頁、第25至31頁）、雲林地檢109年度保字第375號扣押
    物品清單（偵2404卷第41頁）附卷可參，復有上開扣案之甲
    手機可資佐證；再者，觀諸附表二編號１、２所示被告與證人
    王偉庭之對話內容，主要是在談論相約見面之事，且附表二
    編號２部分有使用「幫我調一下」等暗語代稱毒品交易事宜
    ，此與一般親朋好友閒話家常之對話有別，而與實務上常見
    因顧慮遭毒品查緝，刻意避免於電話中提及毒品交易內容之
    情況相同，確實與現今毒品交易實況相當，益見被告上開2
    次與證人王偉庭相約見面之通話內容，目的確係要交易甲基
    安非他命甚明，證人王偉庭前揭證述向被告購買甲基安非他
    命之情節為真，應可採信。
二、營利意圖：
    就附表一編號１、２部分，被告於本院審理時供稱：我賣甲基
    安非他命給王偉庭2次，錢有拿到，各可賺到1次施用的量等
    語（本院卷第56頁），顯見被告為本案販賣第二級毒品給王
    偉庭2次之犯行，均有營利意圖無誤。
三、按「安非他命」、「甲基安非他命」均係屬毒品危害防制條
    例第2條第2項第2款所列之第二級毒品，二者雖多為硫酸鹽
    或鹽酸鹽，可溶於水，為白色、略帶苦味之結晶，但使用劑
    量及致死劑量，仍屬有別，且目前國內發現者都為甲基安非
    他命的鹽酸鹽，國內緝獲之安非他命藥物，多為甲基安非他
    命，有行政院衛生署管制藥品管理局（現改制為行政院食品
    藥物管理署）93年2月9日管宣字第0930001092號函、93年12
    月22日管宣字第0930012251號函闡述甚詳，可見安非他命與
    甲基安非他命，係毒性有差別之第二級毒品（最高法院97年
    度台上字第4536號判決同此見解）；又安非他命在國內取得
    不易，施用情形較少，實務上尿液檢驗結果係甲基安非他命
    陽性反應者佔大部分等情，業經法務部調查局93年5月4日調
    科壹字第09362413980號函述明綦詳；復衡諸一般施用毒品
    者並不知「安非他命」、「甲基安非他命」之區別，對所施
    用之毒品究為何者並無辨明之能力等情，從而，應認被告與
    證人王偉庭、王信傑所慣稱之「安非他命」，實際上係指「
    甲基安非他命」，併此敘明。
四、綜上所述，被告之任意性自白，有上開補強證據可資佐證，
    與事實相符，自得採為認定被告本案犯行之證據。本案事證
    已臻明確，被告本案販賣第二級毒品2次、轉讓禁藥1次之犯
    行，均可認定，應依法論科。
五、論罪科刑：
　㈠按行為後法律有變更者，適用行為時之法律，但行為後之法
    律有利於行為人者，適用最有利於行為人之法律，刑法第2
    條第1項定有明文。查毒品危害防制條例經總統於109年1月1
    5日修正公布，業於被告行為後之109年7月15日施行。茲就
    新舊法之比較適用說明如下：
  ⒈修正前毒品危害防制條例第4條第2項規定：「製造、運輸、
    販賣第二級毒品者，處無期徒刑或7年以上有期徒刑，得併
    科新臺幣1千萬元以下罰金。」修正後規定：「製造、運輸
    、販賣第二級毒品者，處無期徒刑或10年以上有期徒刑，得
    併科新臺幣1千5百萬元以下罰金。」修正後之規定提高法定
    刑，對被告並無較有利之情形。
  ⒉修正前毒品危害防制條例第17條第2項規定：「犯第4條至第8
    條之罪於偵查及審判中均自白者，減輕其刑。」修正後規定
    ：「犯第4條至第8條之罪於偵查及歷次審判中均自白者，減
    輕其刑。」依修正後法條之文義，參酌修正理由記載：原所
    稱「審判中」究指被告僅須於審判中曾有一次自白犯罪即應
    適用減刑規定，抑或須於歷次審判中均自白犯罪者始符合之
    ，解釋上易生爭議，考量原立法之目的，係在使前述毒品案
    件之刑事訴訟程序儘早確定，當以被告於歷次審判中均自白
    犯罪者，始足當之，故修正第2項，明定於偵查及歷次審判
    中均自白者，始減輕其刑等語，足見必須於歷次審判中均自
    白始得減輕，亦即限縮該條之適用情形，則修正後之毒品危
    害防制條例第17條第2項規定，對被告亦無較有利之情形。
  ⒊綜上，本案應適用被告行為時即修正前毒品危害防制條例之
    相關規定。
 ㈡按甲基安非他命雖係毒品危害防制條例第2條第2項第2款所規
   定之「第二級毒品」，但其亦屬於藥事法所稱之「禁藥」（
   即藥事法第22條第1款所稱之「經中央衛生主管機關明令公告
   禁止製造、調劑、輸入、輸出、販賣或陳列之毒害藥品」）
   。又明知為禁藥而轉讓者，藥事法第83條亦定有處罰明文。
   行為人明知為禁藥即「甲基安非他命」而轉讓予他人者，除
   成立毒品危害防制條例第8條第2項之「轉讓第二級毒品罪」
   外，亦構成藥事法第83條第1項之「轉讓禁藥罪」，此係屬同
   一犯罪行為而同時有二種法律可資處罰之法規競合情形，應
   依「重法優於輕法」、「後法優於前法」等法理，擇一處斷
   （最高法院109年度台上大字第1089號裁定意旨、96年度台上
   字第3582號判決意旨參照）。因毒品危害防制條例第8條第2
   項轉讓第二級毒品罪之法定本刑為「6月以上5年以下有期徒
   刑，得併科新臺幣70萬元以下罰金」，而93年4月21日修正後
   藥事法第83條第1項轉讓禁藥罪之法定本刑為「7年以下有期
   徒刑，得併科新臺幣500萬元以下罰金」，除有依毒品危害防
   制條例第8條第6項及第9條之規定加重其刑至2分之1之情形外
   ，因修正後藥事法第83條第1項之罪之法定本刑，顯較毒品危
   害防制條例第8條第2項之罪之法定本刑為重，依前述「重法
   優於輕法」之法理，自應優先適用藥事法第83條第1項之規定
   處斷。
 ㈢核被告所為，就附表一編號１、２部分，均係犯修正前毒品危害
   防制條例第4條第2項之販賣第二級毒品罪；就附表一編號３部
   分，係犯藥事法第83條第1 項之轉讓禁藥罪。
 ㈣被告持有第二級毒品甲基安非他命之低度行為，應為其販賣第
   二級毒品之高度行為所吸收，均不另論罪；被告持有禁藥甲
   基安非他命之行為與轉讓行為同為實質上一罪之階段行為，
   高度之轉讓行為既已依藥事法加以處罰，依法律適用完整性
   之法理，其低度之持有甲基安非他命行為，自不能再行割裂
   適用毒品危害防制條例加以處罰（最高法院82年度台上字第4
   076號、第6613號判決意旨參照），而藥事法對於持有禁藥之
   行為未設有處罰規定，故就被告持有禁藥甲基安非他命之低
   度行為，不另予處罰，附此敘明。又被告所犯上開各罪間，
   犯意各別、行為互異，均應予分論併罰。
 ㈤刑之減輕：
 ⒈按修正前毒品危害防制條例第17條第2項規定旨在獎勵犯罪人
   之悛悔，同時使偵查或審判機關易於發現真實，以利毒品查
   緝，俾收防制毒品危害之效；故不論該被告之自白，係出於
   自動或被動、簡單或詳細、一次或多次，並其自白後有無翻
   異，苟其於偵查及審判中均有自白，即應依法減輕其刑。是
   該條項減刑規定之適用，係指偵查及審判中均有自白而言。
   而所謂自白乃對自己之犯罪事實全部或主要部分為肯定供述
   之意（最高法院100年度台上字第533號判決意旨參照）。又
   行為人轉讓同屬禁藥之第二級毒品甲基安非他命（未達法定
   應加重其刑之一定數量）予成年人（非孕婦），依重法優於
   輕法之原則，擇較重之藥事法第83條第1項轉讓禁藥罪論處，
   如行為人於偵查及歷次審判中均自白，仍應適用毒品危害防
   制條例第17條第2項規定減輕其刑（最高法院109年度台上大
   字第4243號判決意旨參照）。經查，被告就附表一編號１、２
   販賣第二級毒品及附表一編號３轉讓禁藥部分，被告於偵查及
   審判中均已自白犯行，已如前述，爰依修正前毒品危害防制
   條例第17條第2項之規定，均予以減輕其刑（附表一編號１、２
   部分，依刑法第65條第2項規定，無期徒刑減輕者，為20年以
   下15年以上有期徒刑）。
 ⒉按毒品危害防制條例第17條第1項規定：「犯第4條至第8條、
   第10條或第11條之罪，供出毒品來源，因而查獲其他正犯或
   共犯者，減輕或免除其刑。」所稱「供出毒品來源，因而查
   獲其他正犯或共犯」，須被告詳實供出與其犯罪有關之本案
   毒品來源的具體事證，因而使警方或偵查犯罪機關知悉其他
   正犯或共犯，據以查獲其人、其犯行的結果，二者兼備並有
   因果關係，始能獲上述減免其刑之寬典；又所謂查獲其人、
   其犯行者，須被告供述毒品來源之事證具體且有充分之說服
   力，方得獲邀上開減免其刑之寬典，以免因此一損人利己之
   誘因而無端嫁禍第三人。是被告供出毒品來源資訊與其所犯
   本案無關，或偵查犯罪機關未因而確實查獲被指訴者之犯行
   者，即與上開規定不符，無其適用之餘地（最高法院107年度
   台上字第4280號、108年度台上字第496號判決意旨參照）。
   經查，被告雖就本案犯行供述其毒品來源係綽號「蟑螂」之
   人（即張○○，真實姓名及年籍資料詳卷），並提供「蟑螂」
   微信之帳號及對話資料（參本院卷第83至85頁被告前揭甲手
   機內之微信對話、ID資料翻拍截圖），惟尚未能依被告之供
   述而查獲綽號「蟑螂」與本案相關之犯罪情事等情，有臺南
   市政府警察局刑事警察大隊110年2月5日、3月9日、4月30日
   函暨張○○之警詢筆錄（本院卷第91、103頁、第107至113頁）
   附卷可憑，而無從認定有因被告之供述而查獲「蟑螂（即張○
   ○）」，依據前開說明，應與毒品危害防制條例第17條第1項
   規定之要件不合，尚難據以減輕或免除其刑。
 ⒊被告之辯護人雖為其主張：被告是沒有毒品的，被告賣給王偉
   庭甲基安非他命2次，是因為王偉庭拜託的，被告才會去向藥
   頭購買毒品，且被告販賣的對象是本來就有施用毒品習慣之
   人，次數僅有兩次，交易金額不大，僅賺取一點點施用利益
   ，屬於零星販毒者而已，並非毒品上游大盤商、大毒梟或大
   宗走私毒品之人，亦未直接將毒品流向至一般社會大眾或原
   本沒有吸食毒品者，惡性並非重大，犯罪情節顯然輕微，請
   考量此情依據刑法第59條之規定減輕其刑等語。惟本院考量
   毒品對於人民身體與公共治安之危害程度非輕，立法者乃欲
   以重刑嚴懲販賣毒品之行為人，且被告兩次所犯販賣第二級
   毒品之犯行，經本院依修正前毒品危害防制條例第17條第2項
   規定減輕其刑後，最低本刑為有期徒刑3年6月，應無情輕法
   重、顯可憫恕而需再酌減刑度之情事。本院綜觀全案卷證，
   認被告上開販賣第二級毒品之行為，在客觀上並非足以引起
   一般人同情，亦無何顯可憫恕，若予以宣告法定低度刑期尤
   嫌過重者之情，自不符刑法第59條規定之要件，無從酌量減
   輕其刑，故辯護人此部分主張，尚難憑採。
 ㈥爰審酌被告前有販賣毒品、轉讓禁藥、施用毒品等前科紀錄，
   素行非佳，有其臺灣高等法院被告前案紀錄表附卷可參；又
   被告所為販賣第二級毒品、轉讓禁藥之行為，增加毒品在社
   會流通之危險性，且令施用者沉迷於毒癮，無法自拔，輕則
   戕害個人身心，重則因缺錢購毒而引發各種犯罪，實在不可
   取；衡以被告為本案販賣第二級毒品之次數為2次、轉讓禁藥
   之次數為1次，對象均為1人，又各次販賣第二級毒品毒品之
   數量、犯罪所得非鉅，與大毒梟有所區別之犯罪情節，併考
   量被告犯後始終坦承全部犯行，並供出毒品來源（未因而查
   獲），犯後態度尚佳，暨被告自陳因朋友因素再度為本案犯
   行之犯罪動機，目前從事服務業及打零工維生，未婚，有父
   母、姐姐（已結婚外出）之家庭經濟狀況，為高職畢業之教
   育程度（本院卷第165至167頁），以及檢察官之求刑、被告
   及辯護人對量刑之意見等一切情狀，分別對被告量處如附表
   一編號１至３所示之刑，並定其應執行刑如主文所示。
六、沒收部分：
  ㈠犯罪所得部分：就附表一編號１、２部分，被告販賣第二級毒
    品之價金各為1,000元，且被告均已如數取得，業經認定如
    前，因並未扣案，爰依刑法第38條之1第1項前段、第3項規
    定宣告沒收，於全部或一部不能沒收或不宜執行沒收時，追
    徵其價額。
  ㈡犯罪所用工具部分：
　  就附表一編號１至３部分，扣案之門號0000-000000號SIM卡1
    張及所搭配之蘋果廠牌粉色行動電話1支，均為被告所有，
    且係作為被告本案犯行之聯繫工具，業據被告供述在案（本
    院卷第163頁），爰分別依毒品危害防制條例第19條第1項（
    附表一編號１、２部分）、刑法第38條第2項前段（附表一編
    號３部分）之規定宣告沒收。
  ㈢至其餘扣案手機1支，並無證據證明與被告所為本案各次犯行
    有關，故不併予宣告沒收，附此敘明。
七、應依刑事訴訟法第299條第1項前段，毒品危害防制條例第4
    條第2項（修正前）、第17條第2項（修正前）、第19條第1
    項，藥事法第83條第1項，刑法第2條第1項前段、第11條、
    第51條第5款、第38條第2項前段、第38條之1第1項前段、第
    3項，判決如主文。
本案經檢察官蘇聖涵提起公訴，檢察官蕭仕庸到庭執行職務。
中　　華　　民　　國　 110　　年　　9　　月　　7  　　日
                  刑事第六庭    審判長法  官  梁智賢
                                      法  官  蘇珈漪
                                      法  官  陳雅琪
以上正本證明與原本無異。　　　　　　　　　　　　　　　　
如不服本判決，應於判決送達後20日內，向本院提出上訴狀。（
須附繕本）
                                      書記官  林家莉 
中　　華　　民　　國　　110 　年　　9 　　月　　8 　　日
附錄法條：
（修正前）毒品危害防制條例第4條
製造、運輸、販賣第一級毒品者，處死刑或無期徒刑；處無期徒
刑者，得併科新臺幣2千萬元以下罰金。
製造、運輸、販賣第二級毒品者，處無期徒刑或7年以上有期徒
刑，得併科新臺幣1千萬元以下罰金。
製造、運輸、販賣第三級毒品者，處5年以上有期徒刑，得併科
新臺幣7百萬元以下罰金。
製造、運輸、販賣第四級毒品者，處3年以上10年以下有期徒刑
，得併科新臺幣3百萬元以下罰金。
製造、運輸、販賣專供製造或施用毒品之器具者，處1年以上7年
以下有期徒刑，得併科新臺幣1 百萬元以下罰金。
前五項之未遂犯罰之。 

藥事法第83條
明知為偽藥或禁藥，而販賣、供應、調劑、運送、寄藏、牙保、
轉讓或意圖販賣而陳列者，處7年以下有期徒刑，得併科新臺幣5
千萬元以下罰金。
犯前項之罪，因而致人於死者，處7年以上有期徒刑，得併科新
臺幣1億元以下罰金；致重傷者，處3年以上12年以下有期徒刑，
得併科新臺幣7千5百萬元以下罰金。
因過失犯第1項之罪者，處2年以下有期徒刑、拘役或科新臺幣5
百萬元以下罰金。
第1項之未遂犯罰之。

附表一：
編號 交易/轉讓對象 交易/轉讓方式 販賣/轉讓時間 販賣/轉讓地點 毒品種類及數量金額（單位：新臺幣） 主文欄 １ 王偉庭 王偉庭於附表二編號１所示之時間，持用持用其門號0000-000000號行動電話與李聖偉持用之甲手機聯繫見面交易後，兩人於右揭時間、地點見面，李聖偉乃以一手交錢一手交貨方式，販賣右揭毒品給王偉庭1次。 108年9月14日15時57分許通話結束後約10分鐘 雲林縣土庫鎮仁美街菜市場附近某處 重量約0.4公克之1,000元甲基安非他命  李聖偉販賣第二級毒品，處有期徒刑參年柒月。 未扣案之犯罪所得新臺幣壹仟元沒收，於全部或一部不能沒收或不宜執行沒收時，追徵其價額。扣案之門號○○○○-○○○○○○號SIM卡壹張及所搭配之蘋果廠牌粉色行動電話壹支，均沒收。 ２ 王偉庭 王偉庭於附表二編號２所示之時間使用門號00-0000000號公共電話與李聖偉持用之甲手機聯繫見面交易後，兩人於右揭時間、地點見面，李聖偉乃以一手交錢一手交貨方式，販賣右揭毒品給王偉庭1次。 109年2月4日2時2分（起訴書誤載為2月3日23時58分）許通話結束後約10分鐘 雲林縣虎尾鎮與土庫鎮交界處之某統一超商  重量約0.4公克之價值1,000元甲基安非他命  李聖偉販賣第二級毒品，處有期徒刑參年柒月。 未扣案之犯罪所得新臺幣壹仟元沒收，於全部或一部不能沒收或不宜執行沒收時，追徵其價額。扣案之門號○○○○-○○○○○○號SIM卡壹張及所搭配之蘋果廠牌粉色行動電話壹支，均沒收。 ３ 王信傑 李聖偉於附表二編號３所示之時間，持用甲手機於王信傑持用之門號0000-000000號行動電話聯繫見面後，兩人於右揭時間、地點見面，李聖偉乃無償贈與右揭毒品給王信傑1次。 109年1月16日17時許 李聖偉位於雲林縣 林森路之租屋處 重量不詳之甲基安非他命（無證據證明重量達10公克以上）（無償） 李聖偉轉讓禁藥，處有期徒刑柒月。扣案之門號○○○○-○○○○○○號SIM卡壹張及所搭配之蘋果廠牌粉色行動電話壹支，均沒收。 
附表二：
編號 通話時間 通 訊 監 察 譯 文 內 容 備      考 １１ 108年9月14日15時47分  Ａ：0000-000000（李聖偉） 　　↑ Ｂ：0000-000000（王偉庭） ①佐證犯罪事實附表一編號１  ②通訊監察譯文出處：警卷第81頁㈢ ③本院108 年聲監字第412 號通訊監察書暨電話附表（警卷第167頁及反面）   Ａ：喂。 Ｂ：你到我家啦。 Ａ：你來菜市場這邊啦。 Ｂ：興大（譯音）那邊喔。 Ａ：對。 Ｂ：好，那你等一下。 Ａ：好。  ２２ ①109年2月3日23時58分  Ａ：0000-000000（李聖偉） 　　↑ Ｂ：00-0000000（王偉庭）( 全家超商- 土庫建國店之公共電話) ①佐證犯罪事實附表一編號２ ②通訊監察譯文出處：警卷第71至72頁 ③本院109 年聲監續字第79號通訊監察書暨電話附表（警卷第183頁及反面）     Ａ：你在那裏等一下 Ｂ：好啦 Ａ：喂。 Ｂ：你在哪了？ Ａ：吼...你等一下啦。 Ｂ：我等一個多鐘頭了。 Ａ：我也是一樣在等啦。 Ｂ：是來了沒，是在拖什麼？ Ａ：我也不知道，他說半小時以內會到，跟我說這樣，半小時以內啦。 Ｂ：吼，我都一個人站在這不知道要幹嘛，你在哪我去找你就好了，奇怪阿。 Ａ：我在哪也沒用，我也是在等啊，你聽懂嗎？ Ｂ：不然我去你朋友那邊等喔？ Ａ：我朋友那邊不要，那邊很多人。 Ｂ：很多人喔，那你先幫我調一下有什麼關係，我趕著要回去。 Ａ：我也知道，我也趕著要回去，我比你還趕，不然你去全聯那邊。 Ｂ：幫我調一下嘛。 Ａ：我現在不是就在幫你調了嘛，我就是在等他們來呀。 Ｂ：弄那麼久？問一下到了沒啦。 Ａ：好好。 Ｂ：再麻煩一下啦嘿。 Ａ：好。   ②109年2月4日2時2分  Ａ：0000-000000（李聖偉） 　　↑ Ｂ：00-0000000（王偉庭）( 全家超商- 土庫建國店之公共電話)    Ｂ：喂，你在哪？ Ａ：你來三角仔這邊這個7-11好不好 Ｂ：好，我馬上到。  ３ ①109 年1月16日15時34分  Ａ：0000-000000（李聖偉） 　　↑ Ｂ：0000-000000（王信傑） ①佐證犯罪事實實附表編號３ ②通訊監察譯文出處：警卷第119至121頁。㈢ ③本院108年聲監續字第762號通訊監察書暨電話附表（警卷第181頁及反面）。   （閒聊至3：30） Ｂ：好啦等下要來嗎？咻哩一下。 Ａ：機掰勒，我上七點的要叫我去，要怎麼去？ Ｂ：趕不及嗎？ Ａ：趕不及啦，而且我這邊東西剩不多。 Ｂ：這樣好，這樣不要。 Ａ：你都不早點打。 Ｂ：改掉，這樣改掉。 Ａ：有啊，是還有一點，只有你可以吃而已，不然就要找孝維（音譯）了，我今天也有給他阿。 Ｂ：不要啦。 Ａ：他現在都靠來我這呀。 Ｂ：不要啦，不要找別人啦。 Ａ：我就是有但怕你吃不夠。 Ｂ：我多久沒吃了。 Ａ：對呀，就是怕你吃不夠啊，一點點而已，差不多一泡就不夠了照你在烤差不多一泡就沒有了。 Ｂ：所以勒。 Ａ：我是都好啊，我是怕這一泡你就沒     了，你就吃不夠了。 Ｂ：那你呢？ Ａ：我晚一點再想辦法阿，我也是要等晚一點把錢掙一掙再說這樣而已 Ｂ：沒關係，照收入啦。 Ａ：什麼照收入? Ｂ：我一樣贊助你一點，你拿給我玩一下就好，哈哈哈。 Ａ：玩一下喔，對呀，我就是擔心說你會玩不到阿。 Ｂ：不會啦。 Ａ：你玩不飽啦。 Ｂ：不會啦 Ａ：好啊，那我等下過去。 Ｂ：好。   ②109年1月16日16時9分 Ａ：0000-000000（李聖偉） 　　↑ Ｂ：0000-000000（王信傑）    Ａ：喂。 Ｂ：喂，還要多久會到。 Ａ：等我一下，我剛載我女友下班而已，我載他來佳宏這邊洗澡。 Ｂ：洗澡完再來這樣喔？ Ａ：沒有啦，他沒去，我剛回來到這而已。 Ｂ：你大概多久會到，還是我過去還是怎樣？ Ａ：看你啦，都好呀，你開你那台來比較好呀，呵呵。 Ｂ：笑啥小。 Ａ：沒有呀，你來是比較快呀。 Ｂ：沒錯阿，那我過去呀。 Ａ：好啊。 Ｂ：我過去你就在那了吼。 Ａ：嘿呀，我都在這。 Ｂ：好。